臺灣高雄地方法院民事判決　　　　　　　　　　　　九十三年度訴字第二七五一號
　　原　　　告　許廉紘即許進發.
　　訴訟代理人　楊昌禧律師
　　複代理人　　樓嘉君律師
　　被　　　告　吳子麗即吳宜臻.
　　訴訟代理人　林復華律師
　　　　　　　　林柏瑞律師
右當事人間請求損害賠償事件，本院於民國九十四年一月二十七日言詞辯論終結，判
決如下：
    主  　  文
原告之訴及其假執行之聲請駁回。
訴訟費用由原告負擔。
    事實及理由
一、原告主張：被告吳子麗未經原告之同意，於民國九十二年五月十九日，擅自持原
    告之印章及華南商業銀行高雄博愛分行活期儲蓄存款第00000000000
    0帳戶（下稱「系爭帳戶」）存摺，從系爭帳戶盜領原告存款新臺幣（下同）二
    百五十萬元，並將之匯至其弟吳浩銳設於中國商業銀行之帳戶，而侵害原告之權
    利，此由被告先蓋用錯誤之印章於取款憑條，再劃掉改蓋上正確之印章可證明，
    況原告倘同意被告提領，即毋需於九十二年十一月十一日，在兩造所締結之切結
    書第五條特別載明，為此，爰依民法第一百八十四條第一項侵權行為之法律關係
    ，請求被告賠償二百五十萬元等語。並聲明：(一)被告應給付原告二百五十萬元，
    及自起訴狀繕本送達翌日起至清償日止，按週年利率百分之五計算之利息。(二)原
    告願供擔保，請准宣告假執行。
二、被告則以：兩造前於九十一年九月九日登記結婚，並共同育有一女許絡蓁，嗣兩
    造婚姻關係雖於九十三年八月三日，經鈞院以九十三年度家訴字第七五號判決，
    確認兩造婚姻關係不成立，惟兩造因婚姻關係共同生活期間，原告同意資助贈與
    伊生活費二百五十萬元，伊方於九十二年五月十九日，持原告印章及系爭帳戶存
    摺，自系爭帳戶內提領二百五十萬元，此有切結書一份可證，故伊並未盜領原告
    存款等語為辯。並聲明：(一)駁回原告之訴。(二)如受不利判決，願供擔保請准免為
    假執行。
三、兩造不爭執之事項：
  (一)兩造於九十一年間登記結婚後，由本院於九十三年八月三日以九十三年度家訴字
    第七五號判決，確認兩造婚姻關係不成立。
  (二)被告於九十二年五月十九日，持原告之印章及系爭帳戶存摺，從系爭帳戶提領二
    百五十萬元。
  (三)兩造曾於九十二年十一月十一締結切結書。
四、得心證之理由：本件依兩造之陳述，爭執之重點應為：被告未得到原告之同意或
    授權，自系爭帳戶領取二百五十萬元之事實，應由原告或被告負舉證責任？又負
    舉證責任之一方，是否已盡其舉證責任？經查：
  (一)按因故意或過失，不法侵害他人之權利者，負損害賠償責任。故意以背於善良風
    俗之方法，加損害於他人者亦同，民法第一百八十四條第一項定有明文。故依前
    開條文之規定，侵權行為以故意或過失不法侵害他人之權利，或故意以背於善良
    風俗之方法加損害於他人為其成立要件，是主張對造應負侵權行為責任者，自應
    就對造具故意或過失，負舉證責任，最高法院八十二年度臺上字第二六七號判決
    可資參酌。又當事人主張有利於己之事實，就其事實有舉證之責任，民事訴訟法
    第二百七十七條定有明文。又事實有常態與變態之分，其主張常態事實者無庸負
    舉證責任，反之，主張變態事實者，則須就其所主張之事實負舉證責任，最高法
    院八十六年度臺上字第八九一號判決亦已闡述詳盡。
  (二)本件原告主張被告於九十二年五月十九日，持其印章及系爭帳戶存摺，從系爭帳
    戶領取二百五十萬元等節，雖為被告所不爭執，並有華南商業銀行高雄博愛分行
    九十三年十二月二十九日（九三）華高博存字第三七七號函所附之取款憑條影本
    一份在卷可稽，惟被告既否認盜領原告之存款，且兩造於九十二年五月間，仍因
    婚姻關係共同生活，彼此日常關係緊密，夫妻間同意互持對方金融機構存摺及印
    章提領存款乃為常態，則依前開規定及說明，原告自應就被告盜領其存款之變態
    侵權行為事實，負舉證責任。對此，原告雖主張由被告先蓋用錯誤之印章於前開
    取款憑條，再劃掉改蓋上正確之印章可茲證明，惟目前我國國民經常在各金融機
    構開設多數存款帳戶，且留存在各金融機構之印章式樣亦經常不相同，故國民誤
    蓋用錯誤印章於取款憑條，再劃掉改蓋上正確印章在所多有，亦為通常形，自無
    從執此遽認被告盜領原告之存款。再者，兩造於九十二年十一月十一日締結之切
    結書，僅於第五條載明：「許進發前資助吳宜臻二百五十萬，因生活所需有些許
    花費，但因夫妻共同生活，許進發願無條件支付母子之家庭生活費，前提如前幾
    項如無誤，願無時間限制執行此條件」等語，其他約定事項，則均與本件無關等
    節，為兩造所不爭執，並有切結書影本一份在卷可稽，故由前開切結書之內容觀
    之，顯無從執此推論被告盜領原告之存款至明。是原告主張被告盜領其存款，並
    依侵權行為之法律關係，請求被告賠償二百五十萬元，即屬無據，應予駁回。原
    告既受敗訴之判決，其假執行之聲請，即失所附麗，應併予駁回。
據上論結，本件原告之訴為無理由，應依民事訴訟法第七十八條，判決如主文。
中　　　華　　　民　　　國　　九十四　　年　　　一　　　月　　三十一　　日
                                臺灣高雄地方法院民事第一庭
                                  法  官  劉傑民
正本係照原本作成。
如不服本判決，應於送達後廿日內，向本院提出上訴狀並表明上訴理由，如於本判決
宣示後送達前提起上訴者，應於判決送達後十日內補提上訴理由書（須附繕本）。
中　　　華　　　民　　　國　　九十四　　年　　　一　　　月　　三十一　　日
                                  書記官   歐文政
